---
title: "Cobertura electoral"
---

```{r}
#| label: setup
#| include: false
library(readr)
library(dplyr)
library(tidyr)
library(knitr)
```

## Matriz de cobertura

La siguiente tabla muestra las elecciones cubiertas en la base de datos, organizadas por ámbito y año.

```{r}
#| label: tabla-cobertura
#| echo: false

elecciones <- read_csv("../tablas-finales/dimensiones/elecciones", show_col_types = FALSE)

cobertura <- elecciones |>
  mutate(
    ambito_label = case_when(
      tipo_eleccion == "G" ~ "Congreso (nacional)",
      tipo_eleccion == "A" & codigo_ccaa == "01" ~ "Andalucía",
      tipo_eleccion == "A" & codigo_ccaa == "02" ~ "Aragón",
      tipo_eleccion == "A" & codigo_ccaa == "03" ~ "Asturias",
      tipo_eleccion == "A" & codigo_ccaa == "04" ~ "Baleares",
      tipo_eleccion == "A" & codigo_ccaa == "05" ~ "Canarias",
      tipo_eleccion == "A" & codigo_ccaa == "07" ~ "Castilla y León",
      tipo_eleccion == "A" & codigo_ccaa == "09" ~ "Cataluña",
      tipo_eleccion == "A" & codigo_ccaa == "10" ~ "C. Valenciana",
      tipo_eleccion == "A" & codigo_ccaa == "13" ~ "C. de Madrid",
      TRUE ~ paste(tipo_eleccion, codigo_ccaa)
    )
  ) |>
  mutate(marca = "✓") |>
  select(ambito_label, year, marca) |>
  distinct() |>
  pivot_wider(names_from = year, values_from = marca, values_fill = "") |>
  arrange(ambito_label)

kable(cobertura, align = "l")
```

## Granularidad disponible

La granularidad de los datos varía según el tipo de elección y la fuente de datos:

| Ámbito | Granularidad máxima | Notas |
|--------|---------------------|-------|
| Congreso | Sección censal | Todas las convocatorias, datos vía paquete `infoelectoral` |
| Andalucía | Sección censal | API del Sistema de Información Electoral de Andalucía |
| Aragón | Sección censal (recientes) / Municipal (histórico) | Datos abiertos Gobierno de Aragón. 2011–2023 |
| Asturias | Mesa (2015+) / Municipal (pre-2015) | SADEI (histórico) + GIPEYOP (reciente) |
| Baleares | Sección censal | IBESTAT + GIPEYOP. 1983–2023 |
| Canarias | Municipal (PARCAN) / Sección (GIPEYOP) | Múltiples fuentes. 1983–2023 |
| Castilla y León | Mesa | Datos abiertos Junta de CyL. 1983–2022 |
| Cataluña | Mesa | Datos abiertos Generalitat. 1980–2023 |
| C. Valenciana | Sección censal | Datos abiertos GVA. 1983–2023 |
| C. de Madrid | Mesa | Datos abiertos Comunidad de Madrid. 1983–2023 |

::: {.callout-note}
La base de datos almacena resultados agregados a múltiples niveles territoriales (CCAA, provincia, circunscripción, municipio, distrito, sección censal) según la disponibilidad de la fuente original. Consulta la sección de [fuentes de datos](fuentes.qmd) para más detalles sobre cada comunidad.
:::
